臺灣臺中地方法院刑事判決　　　　　　100年度交訴字第253號
公　訴　人　臺灣臺中地方法院檢察署檢察官
被　　　告　吳嘉修
上列被告因公共危險案件，經檢察官提起公訴（100年度偵字第
12951號），因被告就被訴事實為有罪之陳述，經本院合議庭裁
定由受命法官獨任進行簡式審判程序，判決如下：
    主          文
吳嘉修駕駛動力交通工具肇事，致人受傷而逃逸，累犯，處有期
徒刑陸月，如易科罰金，以新臺幣壹仟元折算壹日。
    犯罪事實及理由
一、本件除於前科部分應補充更正為「吳嘉修前於民國99年間，
    因違反毒品危害防制條例案件，經臺灣南投地方法院99年度
    審埔刑簡字第89號判決判處有期徒刑3月，如易科罰金以新
    臺幣（下同）1千元折算1日，於99年7月19日易科罰金執行
    完畢」，及於證據部分補充「被告吳嘉修於本院之自白」外
    ，其餘犯罪事實、證據及應適用之法條，均引用附件檢察官
    起訴書之記載。
二、又偵查卷第35、36頁所附車牌號碼4961-WJ自用小客車照片3
    紙，所載攝影時間「100年4月12日」，應係「100年4月14日
    」之誤載，有被告於本院審理時之供述及承辦警員吳育賢之
    陳述可參（見本院電話紀錄表1紙），附此敘明。
三、本件被害人丁文惠因車禍所受傷勢為右踝關節挫傷，有中國
    醫藥大學附設醫院診斷證明書可參，傷勢尚屬輕微，犯罪發
    生時間雖為夜間，惟依偵卷第31-32頁所附之現場照片，該
    事故地點設有路燈且尚屬明亮，路旁商家林立，並多有車輛
    往來，被害人並無因被告之肇事逃逸行為而陷於立即、重大
    危險之可能，與一般明知被害人受傷嚴重或於人車稀少之處
    而仍自行逃逸之情形不同，且被告犯後於偵查中坦承犯行，
    於本院審理時自述已與被害人達成和解，並賠償被害人1 萬
    6千元，被害人亦具狀表示已與被告達成和解，願意原諒被
    告，同意給被告自新之機會（見本院卷第10頁之呈報狀），
    足認被告確有悔意，復衡以刑法第185條之4肇事逃逸罪之法
    定最低度本刑為有期徒刑6月以上，被告因刑法累犯之規定
    ，加重其刑後之最低刑度為有期徒刑7月以上，且不符合緩
    刑宣告之條件，勢必入監執行，惟酌以被告本件犯罪所生危
    害之客觀情狀，以及被告目前有正當工作等情況，本院認若
    科以最低刑度即有期徒刑7月，稍嫌過重，本件諒有情輕法
    重，堪以憫恕之情形，爰依刑法第59條之規定酌量減輕其刑
    ，並依刑法第71條第1項之規定，先加後減之。
四、爰審酌被告吳嘉修為國中畢業，擔任工人之男子，因駕車時
    搶黃燈穿越路口，疏於注意，不慎擦撞被害丁文惠所騎乘之
    機車，致被害人受有上開傷害，明知其情而逕行逃逸，將車
    直接開到新竹湖口上班，因被害人提供車號、車款給警方，
    而為警查獲，被告於100年4月13日到案時，仍向警方辯稱因
    為近視，不清楚有撞到人，且將車子留在新竹湖口，嗣於翌
    日才應警方要求將車開回採證，於偵查中經檢察官訊問後，
    知無可抵賴才改口坦承，自述係害怕才開走，僥倖心態殊不
    足取，幸被害人傷勢輕微，被告犯罪所生危險非鉅，及於偵
    查中坦承犯行，已與被害人達成和解，取得被害人之原諒，
    暨其犯罪動機、目的、素行、生活狀況等一切情狀，量處如
    主文所示之刑，並諭知易科罰金之折算標準。
五、應適用之法條：刑事訴訟法第273條之1第1項、第299條第1
    項前段、第310條之2、第454條第2項，刑法第185條之4、第
    47條第1項、第59條、第41條第1項前段。
本案經檢察官陳永豐到庭執行職務。
中    華    民    國    100  年    9      月     2    日
                  刑事第十八庭  法  官  蕭一弘
以上正本證明與原本無異。
如不服本判決應於收受送達後10日內向本院提出上訴書狀，並應
敘述具體理由；其未敘述上訴理由者，應於上訴期間屆滿後20日
內向本院補提理由書（均須按他造當事人之人數附繕本）「切勿
逕送上級法院」。
                               書記官  黃士益
中    華    民    國    100  年    9      月     2    日
附件：
臺灣臺中地方法院檢察署檢察官起訴書
                                    100年度偵字第12951號
    被      告  吳嘉修  男  27歲（民國○○年○○月○○日生）
                        住南投縣埔里鎮○○里○○路340巷
                          28號
                        國民身分證統一編號：Ｚ000000000號
上列被告因公共危險案件，業經偵查終結，認應該提起公訴，茲
將犯罪事實及證據並所犯法條分敘如下：
         犯罪事實
一、吳嘉修前於民國99年間，因毒品危害防制條例案件，經臺灣
    南投地方法院判處有期徒刑3月，如易科罰金以新臺幣（下
    同）900元折算1日，於99年7月19日易科罰金執行完畢。詎
    仍不知悔改，於100年4月12日下午，駕駛車牌號碼4691-WJ
    號自小客車，沿臺中市○○區○○路由甘肅路往福上巷方向
    行駛，於同日下午8時55分許，行經西屯區○○路與逢大路
    交岔路口時，原應注意車輛行駛時之車前狀況，減速慢行，
    並隨時採取必要之安全措施，且當時並無不能注意之情事，
    竟疏於注意，貿然前行。適同一時、地，有丁文惠騎乘車牌
    號碼UTA-935號輕機車，沿逢大路往逢甲大學方向行駛，吳
    嘉修待發覺時煞避已不及，2車因而於河南路與逢大路交岔
    路口發生碰撞，致使丁文惠人車倒地受有右踝關節挫傷之傷
    害（過失傷害，未據告訴）。詎吳嘉修於肇事後未停車在現
    場救助丁文惠，明知已可能致機車騎士丁文惠受傷，竟基於
    肇事致人受傷而逃逸之犯意，立即駕駛上揭自小客車離開現
    場。
二、案經臺中市政府警察局第六分局報告偵辦。
        證據並所犯法條
一、訊據被告吳嘉修對於上揭犯罪事實坦承不諱，並有證人丁文
    惠於警詢、偵查中之證述；且有職務報告書、中國醫藥大學
    附設醫院診斷證明書、道路交通事故初步分析研判表、道路
    交通事故現場圖、道路交通事故調查報告表(一)(二)、道路交通
    事故談話紀錄表、採證照片11張、臺中市政府警察局疑似道
    路交通事故肇事逃逸追查表、自首情形紀錄表、交通事故補
    充資料表、當事人登記聯單、車輛詳細報表等附卷可稽。足
    認被告之自白與事實相符，本件事證明確，被告上開犯嫌洵
    堪認定。
二、核被告所為，係犯刑法第185條之4肇事致人受傷逃逸罪嫌。
    被告於受有期徒刑之執行完畢後，5年內再犯本件有期徒刑
    以上之罪，為累犯，請依刑法第47第1項之規定，加重其刑
    。
三、依刑事訴訟法第251條第1項提起公訴。
    此  致
臺灣臺中地方法院
中    華    民    國   100    年    6     月    29    日
                              檢  察  官  吳宇軒
本件正本證明與原本無異
中    華    民    國   100    年    7     月    4     日
                              書  記  官  邱麗櫻
錄本案所犯法條全文
中華民國刑法第185條之4（肇事遺棄罪）
駕駛動力交通工具肇事，致人死傷而逃逸者，處 6 月以上 5 年
以下有期徒刑。